【裁判字號】    99,選訴,22
【裁判日期】    990920
【裁判案由】    選罷法
【裁判全文】
臺灣花蓮地方法院刑事判決              99年度選訴字第22號
公  訴  人  臺灣花蓮地方法院檢察署檢察官
被      告  甲○○
選任辯護人  曾泰源律師
上列被告因選罷法案件，經檢察官提起公訴（99年度選偵字第30
、33號），本院判決如下：
    主  文
甲○○對於有投票權之人，交付賄賂，而約其投票權為一定之行
使，處有期徒刑貳年。褫奪公權伍年。緩刑伍年，並應向公庫支
付新臺幣貳拾萬元。
扣案之新臺幣壹萬參仟元沒收之。
    事  實
一、甲○○係第19屆花蓮縣卓溪鄉鄉民代表候選人，為求順利當
    選，竟基於投票行賄之犯意，於99年6月4日晚上7 時許，在
    花蓮縣卓溪鄉卓清村卓樂94-2號林進明住處，交付賄賂新臺
    幣（下同）2000元予有投票權之林進明，並要求林進明投票
    支持伊，而約其投票權為一定之行使；又於同月5日下午3時
    20分許，在花蓮縣卓溪鄉卓樂95號邱桂英住處，分別交付賄
    賂3000元、2000元、2000元予有投票權之邱桂英、羅明連、
    林昭春，並要求其等投票支持伊，而約定投票權為一定之行
    使。嗣警方據報於同日晚上21時15分許，在花蓮縣卓溪鄉卓
    清村清水16-1號甲○○住處，將之拘提到案，並在其所使用
    之車號HQ-9095號自小客車上扣得其預備供賄選用之現金130
    00元；而林進明、邱桂英、羅明連、林昭春等人（均另經檢
    察官為不起訴處分）經警方詢問後，均將其等所收受之賄賂
    共9000元交予警方。
二、案經花蓮縣警察局玉里分局報告臺灣花蓮地方法院檢察署檢
    察官偵查起訴。
    理  由
一、上開犯罪事實，業據被告甲○○於本院坦承不諱，核與證人
    林進明、邱桂英、羅明連、林昭春於警詢及偵查中所證述之
    情節相符（被告及辯護人均不爭執上開證人警詢陳述之證據
    能力，本院審酌其等警詢筆錄作成之情況，均認為適當，依
    刑事訴訟法第159條之5之規定，均有證據能力）。此外，復
    有現金13000元及林進明等4人所收受之賄賂共9000元扣案足
    憑。被告之自白與事實相符，應堪採信。本件事證明確，應
    予依法論科。
二、核被告所為，係犯公職人員選舉罷免法第99條第 1項交付賄
    賂賄選罪。又被告基於單一選舉行賄之犯行，於密接之時間
    ，交付賄賂予有投票權之林進明、邱桂英、羅明連、林昭春
    等人，為接續犯，應論以包括之一罪（最高法院 99年度第5
    次刑事庭會議可參）。又被告於檢察官向本院聲請羈押，在
    本院訊問時自白犯行，因當時案件仍在檢察官偵辦中，自屬
    在偵查中自白，應依公職人員選舉罷免法第99條第 5項規定
    ，減輕其刑。爰審酌被告並無前科，此有臺灣高等法院被告
    前案紀錄表乙份在卷可參，素行良好，為圖謀順利當選而交
    付賄賂，破壞選舉之公平性與正當選舉文化，足以敗壞選舉
    風氣，斲喪民主政治之常態發展，其犯罪之動機、手段，及
    其犯後坦承犯行，已知悔改等一切情狀，量處如主文所示之
    刑，並宣告褫奪公權 5年。又被告未曾因故意犯罪受有期徒
    刑以上刑之宣告，因一時思慮欠周，而罹刑章，經此偵審程
    序後，應知所警惕而無再犯之虞，本院認以暫不執行其刑為
    當，爰依刑法第74條第1項第1款之規定，宣告緩刑 5年，用
    啟自新，並依刑法第74條第2項第4款之規定，命被告向公庫
    支付20萬元。本件緩刑宣告既係以被告向公庫支付上開金額
    為條件，如被告未支付上開金額，此部分除有民事強制執行
    名義外，檢察官亦得依刑法第75條之1第1項第 4款之規定聲
    請法院撤銷上開緩刑，併予敘明。末按公職人員選舉罷免法
    第99條第 3項規定預備或用以行求期約或交付之賄賂，不問
    屬於犯人與否，沒收之，惟如其賄賂已交付與有投票權之人
    收受，因收受者係犯刑法第143條第1項之投票受賄罪，其所
    收受之賄賂應依同法條第 2項之規定沒收之，如全部或一部
    不能沒收時，追徵其價額。因此本案在被告車上所查扣之現
    金 13000元，係被告預備用以交付之賄賂，業據被告於本院
    供述明確，爰依法宣告沒收。至扣案林進明、邱桂英、羅明
    連、林昭春等人所收受之賄賂9000元，則應由其等所犯投票
    受賄案件處理之，附此敘明。
據上論斷，應依刑事訴訟法第299條第1項前段，公職人員選舉罷
免法第99條第1項、第3項、第5項、第113條第3項，刑法第 11條
前段、第37條第2項、第3項、第74條第1項第1款、第2項第4款，
判決如主文。
本案經檢察官林英正到庭執行職務。
中    華    民    國    99    年    9     月    20    日
                  刑事第三庭  審判長  法  官  李世華
                                      法  官  許乃文
                                      法  官  吳育汝
以上正本證明與原本無異。
如不服本判決應於收受送達後10日內向本院提出上訴書狀，並應
敘述具體理由。其未敘述上訴理由者，應於上訴期間屆滿後20日
內向本院補提理由書(均須按他造當事人之人數附繕本)「切勿逕
送上級法院」。
中    華    民    國    99    年    9     月    20    日
                              書記官
附錄本案論罪科刑之法條：
公職人員選舉罷免法第99條第1項
對於有投票權之人，行求期約或交付賄賂或其他不正利益，而約
其不行使投票權或為一定之行使者，處3年以上10 年以下有期徒
刑，得併科新臺幣1百萬元以上1千萬元以下罰金。

司法院資訊處製作；財團法人民間司法改革基金會備份。
